【裁判字號】    98,審訴,1833
【裁判日期】    980630
【裁判案由】    搶奪等
【裁判全文】
臺灣高雄地方法院刑事判決            98年度審訴字第1833號
公  訴  人  臺灣高雄地方法院檢察署檢察官
被      告  乙○○
                    樓
            丁○○
                    （另案於泰源技訓所執行中）
                    （現寄押於臺灣高雄第二監獄）
上列被告因搶奪等案件，經檢察官提起公訴（98年度偵字第5557
號），被告於準備程序中就被訴事實為有罪之陳述，經本院告知
簡式審判程序之旨，並聽取被告與公訴人之意見後，本院合議庭
裁定由受命法官獨任進行簡式審判程序，判決如下：
    主  文
乙○○犯竊盜罪，處有期徒刑參月；又犯搶奪罪，處有期徒刑玖
月；又共同犯搶奪罪，共貳罪，各處有期徒刑拾壹月。應執行有
期徒刑貳年陸月。
丁○○犯搶奪罪，共貳罪，均累犯，各處有期徒刑壹年。應執行
有期徒刑壹年柒月。
    事實及理由
一、本件犯罪事實，除於犯罪事實一補充「丁○○前因犯搶奪罪
    ，經本院以91年度訴字第3352號判處有期徒刑1 年6 月確定
    ，於民國95年6 月20日執行完畢」外，並將起訴書附表編號
    二之時間更正為「97年7 月15日中午」外，其餘均引用起訴
    書暨其附表所載（如附件）。
二、核被告乙○○所為，係犯刑法第320 條第1 項竊盜罪，及刑
    法第325 條第1 項搶奪罪（3 罪）；被告丁○○所為，係犯
    刑法第325 條第1 項搶奪罪。被告2 人就所犯如附表所示之
    搶奪罪，有犯意聯絡及行為分擔，應論以共同正犯。被告所
    犯上開各罪間，犯意各別，行為互殊，均應分論併罰。被告
    丁○○前因搶奪案件，經本院判處有期徒刑確定並執行完畢
    ，此有臺灣高等法院被告前案紀錄表在卷可佐，其於徒刑執
    行完畢5 年之內故意再犯本件有期徒刑以上之罪，為累犯，
    應依法加重其刑。
三、爰審酌被告2 人均值青年，有謀生能力，竟不以正途取財，
    分別以竊盜、搶奪方式取得他人財物，其行為實不足取，被
    告以搶奪之方式強取被害人財物，除侵害被害人之財產權外
    ，其使用不法腕力之過程中，亦對被害人之身體法益造成威
    脅，並考量被告不法取得財物之價值、犯後坦承犯行等一切
    情狀，分別量處如主文所示之刑，並定應執行刑。
據上論斷，應依刑事訴訟法第273 條之1 第1 項、第284 條之1
、第299 條第1 項前段，刑法第320 條第1 項、第325 條第1 項
、第28條、第47條第1項、第51條第5款，刑法施行法第1條之1，
判決如主文。
本案經檢察官甲○○到庭執行職務。
中    華    民    國    98    年    6     月    30    日
                  刑事第十庭    法  官  蔡書瑜
以上正本證明與原本無異。
如不服本判決應於收受送達後10日內向本院提出上訴書狀，並應
敘述具體理由；如未敘述上訴理由者，應於上訴期間屆滿後20日
內向本院補提理由書（均須按他造當事人之人數附繕本）「切勿
逕送上級法院」。
中    華    民    國    98    年    6     月    30    日
                                書記官  楊明月
附錄：論罪法條
中華民國刑法第320條第1項
意圖為自己或第三人不法之所有，而竊取他人之動產者，為竊盜
罪，處 5 年以下有期徒刑、拘役或 5 百元以下罰金。
中華民國刑法第325條第1項
意圖為自己或第三人不法之所有，而搶奪他人之動產者，處 6 月
以上 5 年以下有期徒刑。
附件：
臺灣高雄地方法院檢察署檢察官起訴書
                                      98年度偵字第5557號
    被      告  乙○○  男  24歲（民國○○年○○月○○日生）
                        住高雄縣鳳山市○○○路574巷20之1
                        號3樓
                        國民身分證統一編號：Ｚ000000000號
                丁○○  男  25歲（民國○○年○月○日生）
                        住高雄縣鳳山市○○○路564巷8之3
                        號4樓
                      （現另案在台灣高雄第二監獄執行中）
                        國民身分證統一編號：Ｚ000000000號
上列被告等因搶奪等案件，已經偵查終結，認應該提起公訴，茲
將犯罪事實及證據並所犯法條分敘如下：
        犯罪事實
一、乙○○因經濟困難，竟意圖為自己不法之所有，基於竊盜及
    搶奪之犯意，先於民國97年4月28日1時許，在高雄縣鳳山市
    ○○○路574巷B棟內，趁該處無人看管之際，以不詳方式拆
    下黃宜珊所有之號碼為YMF-172號之重型機車車牌1面，得手
    後再將之懸掛在其所有之機車上。復於同日2時22分許，騎
    乘該已改懸掛YMF-172號車牌之重型機車上路，搜尋行搶對
    象，於途經高雄市前金區○○○路、新田路路口時，見己○○行經該處，即趁己○○不及防備之際，徒手搶奪己○○手
    提之手提包1只（內有金融卡1張、現金新臺幣（下同）2萬2
    千元、易利信牌K800I型，IMEI為000000000000000行動電話
    1具），得手後旋騎乘該重機車逃逸。
二、乙○○另與丁○○共同意圖為自己之不法所有，基於搶奪之
    犯意聯絡，共同於附表所示之時、地，以附表所示之行為態
    樣對庚○○、戊○○○行搶，再以附表所示之銷贓方式處分
    所得之財物。
三、嗣因乙○○將上開自己○○處搶得之易利信牌K800I型，
    IMEI為000000000000000行動電話1具交予其當時之不知情之
    女友周淑雅（所涉收受贓物罪嫌另為不起訴處分）使用，經
    員警調閱該IMEI為000000000000000號之行動電話雙向通聯
    紀錄後，查知該具行動電話遭搶後係由周淑雅使用，再經周
    淑雅之供述而循線查悉上情。
四、案經庚○○告訴及高雄市政府警察局移送偵辦。
        證據並所犯法條
一、證據名稱及待證事項
┌──┬──────────┬────────────────┐
│編號│      證據名稱      │        待證事項                │
├──┼──────────┼────────────────┤
│ 一 │被告乙○○、丁○○於│1.被告乙○○坦認其於97年4月28日 │
│    │警詢及偵查中之自白及│  先竊取黃宜珊所有車牌號碼YMF-17│
│    │證述。              │  2號車牌1面，將之懸掛在其所有機│
│    │                    │  車後，於犯罪事實欄一、所述時、│
│    │                    │  地搶奪己○○所有之手提包1只得 │
│    │                    │  手等事實。                    │
│    │                    │2.被告乙○○、丁○○均坦認渠等共│
│    │                    │  同騎乘機車，伺機於附表所列時、│
│    │                    │  點，搶奪附表所列物品，並將所得│
│    │                    │  贓物持向銀樓變賣後，贓款朋分之│
│    │                    │  事實。                        │
├──┼──────────┼────────────────┤
│ 二 │被害人黃宜珊於警詢時│證明其所有之號碼為YMF-172號車牌1│
│    │之證述、車籍查詢資料│面係於97年4月28日上午10時許經員 │
│    │1份。               │警通知後始發現遭竊，並於同日11時│
│    │                    │許在高雄縣鳳山市○○○路574巷A棟│
│    │                    │尋獲原懸掛該車牌之機車，顯見被告│
│    │                    │乙○○係偷竊被害人黃宜珊所有之車│
│    │                    │牌之事實。                      │
├──┼──────────┼────────────────┤
│ 三 │告訴人己○○於警詢時│證明其於97年4月28日2時22分許，在│
│    │之證述及高雄市政府警│高雄市前金區○○○路、新田路路口│
│    │察局刑警大隊指認相片│遭被告乙○○騎乘車牌號碼YMF-172 │
│    │範本各1份。         │號之重型機車搶奪手提包1只，該手 │
│    │                    │提包內置有金融卡1張、現金2萬2千 │
│    │                    │元、易利信牌K800I型，IMEI為35170│
│    │                    │0000000000之行動電話1具之事實。 │
├──┼──────────┼────────────────┤
│ 四 │同案被告周淑雅於警詢│證明其搭配行動電話門號0000000000│
│    │及本署偵訊時之證述、│號使用之IMEI為000000000000000行 │
│    │IMEI為00000000000000│動電話1具，係被告乙○○交付其使 │
│    │0 行動電話雙向通聯查│用之事實，佐證被告乙○○於上揭犯│
│    │詢資料1份、高雄市政 │罪事實一、所載時、地搶奪告訴人莊│
│    │府警察局刑警大隊扣押│森森之事實。                    │
│    │筆錄、扣押物品目錄表│                                │
│    │及贓物認領保管單各1 │                                │
│    │份。                │                                │
├──┼──────────┼────────────────┤
│ 五 │告訴人庚○○於警詢時│證明其於附表編號一、所列時、地  │
│    │之指訴及高雄市政府警│，遭被告乙○○搶奪黃K金項鍊1條，│
│    │察局刑警大隊指認相片│得手後搭乘同夥之機車逃逸等事實。│
│    │範本、高雄縣政府警察│                                │
│    │局鳳山分局鳳崗派出所│                                │
│    │受理刑事案件報案三聯│                                │
│    │單各1份。           │                                │
├──┼──────────┼────────────────┤
│ 六 │被害人戊○○○於警詢│證明其於附表編號二、所列時、地遭│
│    │時之證述及高雄市政府│被告乙○○搶奪黃金項鍊1小截，得 │
│    │警察局刑警大隊指認相│手後搭乘同夥之機車逃逸等事實。  │
│    │片範本各1 份、高雄市│                                │
│    │政府警察局刑警大隊受│                                │
│    │理刑案件報案三聯單、│                                │
│    │受理各類案件紀錄表各│                                │
│    │1份。               │                                │
├──┼──────────┼────────────────┤
│ 七 │同案被告曾翠柳於警詢│證明被告丁○○到其所經營之「金如│
│    │及本署偵訊時之證述、│山銀樓」，出示證件後，變賣金飾之│
│    │金飾買入登記簿影本 1│事實，佐證被告丁○○與被告乙○○│
│    │份。                │共同搶奪告訴人庚○○之事實。    │
├──┼──────────┼────────────────┤
│ 八 │同案被告吳坤泰於警詢│證明由被告乙○○到其所經營之「雅│
│    │時及本署偵訊中之證述│登銀樓」登記，變賣金飾之事實，佐│
│    │、金飾買入登記簿影本│證被告乙○○搶奪被害人戊○○○之│
│    │1份。               │事實。                          │
├──┼──────────┼────────────────┤
│ 九 │現場蒐證照片8張。   │佐證被告乙○○、丁○○於犯罪事實│
│    │                    │二、所述時、地共同搶奪附表所列被│
│    │                    │害人之事實。                    │
└──┴──────────┴────────────────┘
二、核被告乙○○所為，係犯刑法第320條第1項竊盜罪一罪及同
    法第325條第1項之搶奪罪三罪；被告丁○○則係犯刑法第
    325條第1項之搶奪罪二罪。被告2人間就所犯如附表所示之
    搶奪罪二罪間有犯意連絡及行為分擔，請依共同正犯論處。
    又渠等所犯上述之罪各罪間均犯意各別，請予以分論併罰。
    又被告丁○○前因犯搶奪罪，遭貴院判處有期徒刑1年6月確
    定，經入監執行，甫於95年6月20日縮刑期滿執行完畢，此
    有刑案資料查註紀錄表在卷可參。今被告丁○○於受上開有
    期徒刑之執行完畢後5年內故意再犯本案有期徒刑以上之罪
    ，為累犯，請依刑法第47條第1項之規定加重其刑。
三、依刑事訴訟法第251條第1項提起公訴。
      此    致
臺灣高雄地方法院
中    華    民    國    98    年    4     月    2     日
                                檢  察  官    丙  ○  ○
附表：
┌──┬────┬─────┬────────┬────┬──────┐
│編號│時    間│地      點│ 行  為  態  樣 │被害人  │銷贓方式    │
├──┼────┼─────┼────────┼────┼──────┤
│ 一 │97.07.14│高雄縣鳳山│被告丁○○騎乘不│庚○○  │由丁○○持往│
│    │7 時30分│市○○路19│詳重型機車搭載被│        │曾翠柳所營之│
│    │許      │7號前     │告乙○○，於前揭│        │「金如山銀樓│
│    │        │          │時、地，趁被害人│        │」變賣，得款│
│    │        │          │在該處掃地而不及│        │由被告2人朋 │
│    │        │          │防備之際，由宋偉│        │分花用。（曾│
│    │        │          │溢下手搶奪被害人│        │翠柳所涉故買│
│    │        │          │頸部配戴之黃K 金│        │贓物罪嫌部份│
│    │        │          │項鍊1條（1兩，價│        │另為不起訴處│
│    │        │          │值約1萬5,000元）│        │分）        │
│    │        │          │，得手後2人共乘 │        │            │
│    │        │          │機車逃逸。      │        │            │
├──┼────┼─────┼────────┼────┼──────┤
│ 二 │97.7月某│高雄縣大寮│被告丁○○騎乘不│戊○○○│由乙○○持往│
│    │日中午  │鄉○○街28│詳重型機車搭載被│        │吳坤泰所營之│
│    │        │巷口餿水桶│告乙○○，於前揭│        │「雅登銀樓」│
│    │        │前        │時、地，趁被害人│        │變賣，得款由│
│    │        │          │在該處倒餿水而不│        │被告2人朋分 │
│    │        │          │及防備之際，由宋│        │花用。（吳坤│
│    │        │          │偉溢下手搶奪被害│        │泰所涉故買贓│
│    │        │          │人頸部配戴之金項│        │物罪嫌部份另│
│    │        │          │鍊1小截，得手後2│        │為不起訴處分│
│    │        │          │人共乘機車逃逸。│        │）          │
└──┴────┴─────┴────────┴────┴──────┘


司法院資訊處製作；財團法人民間司法改革基金會備份。
